pl: Materiał membrany darbuki: Skóra cielęca; Skóra wielbłądzia; Skóra rybia; Skóra kozia; Inna skóra naturalna; Syntetyczne (mylar/plastik); Inne
es: Material de la cabeza de la darbuka: Piel de becerro; Piel de camello; Piel de pescado; Piel de cabra; Otra piel natural; Sintético (mylar/plástico); Otro
ja: ダルブカヘッドの素材: カーフスキン; キャメルスキン; フィッシュスキン; ゴートスキン; その他天然皮革; 合成素材 (マイラー/プラスチック); その他
pt-BR: Material da pele da darbuka: Pele de bezerro; Pele de camelo; Pele de peixe; Pele de cabra; Outra pele natural; Sintético (mylar/plástico); Outro
zh-TW: 達布卡鼓鼓面材質: 小牛皮; 駱駝皮; 魚皮; 山羊皮; 其他天然皮; 合成材質 (聚酯薄膜/塑膠); 其他
sv: Darbuka-huvudmaterial: Kalvskinn; Kamelskinn; Fiskskinn; Getskinn; Annat naturligt skinn; Syntet (mylar/plast); Övrigt
cs: Materiál hlavy Darbuka: Telecí kůže; Velbloudí kůže; Rybí kůže; Kozí kůže; Jiná přírodní kůže; Syntetická (mylar/plast); Jiné
fr: Matériau de peau de la darbouka: Peau de veau; Peau de chameau; Peau de poisson; Peau de chèvre; Autre peau naturelle; Synthétique (mylar/plastique); Autre
nb: Darbuka-hodemateriale: Kalveskinn; Kamelskinn; Fiskeskinn; Geiteskinn; Annet naturskinn; Syntetisk (mylar/plast); Annet
nl: Darbuka velmateriaal: Kalfshuid; Kameelhuid; Vissenhuid; Geitenhuid; Overige natuurlijke huid; Synthetisch (mylar/plastic); Overige
ru: Материал мембраны дарбуки: Телячья кожа; Верблюжья кожа; Рыбья кожа; Козья кожа; Другая натуральная кожа; Синтетика (майлар/пластик); Другое
da: Darbukaens hovedmateriale: Kalveskind; Kamelskind; Fiskeskind; Gedeskind; Andet naturligt skind; Syntetisk (mylar/plastik); Andet
lt-LT: Darbukos membranos medžiaga: Veršiuko oda; Kupranugario oda; Žuvies oda; Ožkos oda; Kita natūrali oda; Sintetinė (mailaras / plastikas); Kita
bg-BG: Материал на мембраната на дарбука: Телешка кожа; Камилска кожа; Рибешка кожа; Козя кожа; Друга естествена кожа; Синтетична (майлар/пластмаса); Други
ro-RO: Material pentru capul de darbuka: Piele de vițel; Piele de cămilă; Piele de pește; Piele de capră; Altă piele naturală; Sintetică (Mylar/plastic); Altele
ko: 다르부카 헤드 재질: 송아지 가죽; 낙타 가죽; 물고기 가죽; 염소 가죽; 기타 천연 가죽; 합성(마일라/플라스틱); 기타
hr-HR: Materijal za glavu Darbuke: Teleća koža; Devina koža; Riblje koža; Kozja koža; Druga prirodna koža; Sintetika (mylar/plastika); Ostalo
sl-SI: Material za glavo darbuke: Telečja koža; Kamelja koža; Ribja koža; Kozja koža; Druga naravna koža; Sintetično (mylar/plastika); Drugo
de: Material des Darbukafells: Kalbsfell; Kamelfell; Fischhaut; Ziegenfell; Sonstiges Naturfell; Synthetisch (Mylar/Kunststoff); Sonstige
el: Υλικό κεφαλής νταρμπούκας: Δέρμα μοσχαριού; Δέρμα καμήλας; Δέρμα ψαριού; Δέρμα κατσίκας; Άλλο φυσικό δέρμα; Συνθετικό (mylar/πλαστικό); Άλλο
it: Materiale per la testa della darbuka: Pelle di vitello; Pelle di cammello; Pelle di pesce; Pelle di capra; Altra pelle naturale; Sintetico (mylar/plastica); Altro
en: Darbuka head material: Calf skin; Camel skin; Fish skin; Goat skin; Other natural skin; Synthetic (mylar/plastic); Other
tr: Darbuka başlık malzemesi: Dana derisi; Deve derisi; Balık derisi; Keçi derisi; Diğer doğal deriler; Sentetik (mylar/plastik); Diğer
hu: Darbukafej anyaga: Borjúbőr; Tevebőr; Halbőr; Kecskebőr; Egyéb természetes bőr; Szintetikus (mylar/műanyag); Egyéb
zh-CN: 达布卡鼓鼓面材质: 小牛皮; 骆驼皮; 鱼皮; 山羊皮; 其他天然皮革; 合成材质（聚酯薄膜/塑料）; 其他
sk-SK: Materiál hlavy darbuky: Teľacia koža; Ťavia koža; Rybia koža; Kozia koža; Iná prírodná koža; Syntetická (mylar/plast); Iné
vi: Chất liệu mặt trống darbuka: Da bê; Da lạc đà; Da cá; Da dê; Da tự nhiên khác; Sợi tổng hợp (mylar/nhựa); Khác
fi: Darbuka nrumpukalvomateriaali: Vasikannahka; Kamelinnahka; Kalannahka; Vuohennahka; Muu luonnonnahka; Synteettinen (mylar/muovi); Muu
pt-PT: Material da cabeça do darbuka: Pele de bezerro; Pele de camelo; Pele de peixe; Pele de cabra; Outra pele natural; Sintético (mylar/plástico); Outro
th: วัสดุของหนังกลองดาร์บูกา: หนังลูกวัว; หนังอูฐ; หนังปลา; หนังแพะ; หนังธรรมชาติอื่นๆ; สังเคราะห์ (ไมลาร์/พลาสติก); อื่นๆ